【裁判字號】    92,交訴,80
【裁判日期】    920523
【裁判案由】    公共危險
【裁判全文】
臺灣臺中地方法院刑事判決                          九十二年度交訴字第八號
    公  訴  人  臺灣臺中地方法院檢察署檢察官
    被      告  甲○○
右列被告因公共危險案件，經檢察官提起公訴（九十二年度偵字第三○六八號），本
院判決如左：
    主  文
甲○○駕駛動力交通工具肇事，致人傷害而逃逸，處有期徒刑陸月，如易科罰金，以
佰元折算壹日。緩刑貳年。
    事  實
一、甲○○於民國九十二年一月二十六日十八時五十分許，駕駛車牌號碼為ＺＪ─三
    二三Ｏ號自小客車，沿臺中縣神崗鄉往大雅鄉方向行駛，其原應注意汽車駕駛人
    應注意車前狀況，並隨時保持必要之安全措施，而依當時情形，又無不能注意之
    情事，竟疏於注意，於行經臺中縣大雅鄉○○○路一三五之二號前，其上開所駕
    駛之自小客車右後視鏡擦撞於同路段之行人簡阿波，造成簡阿波頭部外傷併輕微
    腦振盪而受傷倒地（過失傷害部份未具告訴）。詎料，甲○○竟未下車查看處理
    ，反加速逃逸，適路人駕車追趕約三百公尺後始將其攔下，而警方亦據報後迅即
    抵達現場處理。
二、案經臺中縣警察局豐原分局報告臺灣臺中地方法院檢察署檢察官偵查起訴。
    理  由
一、訊據被告甲○○矢口否認有何肇事逃逸犯行，辯稱：「我後視鏡輕微擦撞到他，
    是我後面的人在向我按喇叭時，經他告知我才知道我撞到人」云云。惟查：後視
    鏡為駕駛人駕車必須隨時留意之處，而被告又係自後擦撞被害人，以駕駛人駕車
    時本應警戒前方之情形，被告對前行之行人自不可能全未看見。而其於超過行人
    時發生後視鏡斷裂之情形，定是有事故或擦撞情形發生，而被害人復因本件擦撞
    而倒地，被告只要稍加留意即可清楚看見，其竟前行二、三百公尺，直至後面車
    子按喇叭後才再回現場，其是否對發生之事渾然無知已有可疑。而依被告於本院
    審理中所供稱：伊有聽到後照鏡斷落的聲音等語，則足徵該撞擊力道既能造成後
    視鏡斷裂掉落必然不輕外，更徵被告已有聽見撞擊之聲音，是被告所辯無非事後
    卸責之詞，不足採信，其有逃逸之意已甚顯然，此外，復有清泉醫院診斷證明書
    一紙、臺中縣警察局豐原分局所製作道路交通事故調查報告表及現場圖附卷可稽
  ，被告所犯駕車肇事逃逸犯行已臻明確，堪以認定。
二、核被告甲○○所為，係犯刑法第一百八十五條之四肇事逃逸罪。爰審酌被告肇事
    後，對被害人棄之不顧擅離現場，實屬非是，惟兼衡及被告素行，及被告已與被
    害人達成和解（有調解書一紙附卷可參），犯後態度尚佳等一切情狀，從輕量處
    如主文所示之刑，並諭知易科罰金之折算標準，以資懲儆，末查被告前未曾受有
    期徒刑以上刑之宣告，有台灣高等法院被告全國前案紀錄表在卷可按，被告是於
    離開現場後不遠，經民眾按喇叭追趕後即回現場，應有悔意，其經此教訓，當知
    警惕而無再犯之虞，且被告已年近七旬，本院綜核各情，所宣告之刑，認以暫不
    執行為適當，併予宣告緩刑，以啟自新。
據上論斷，應依刑事訴訟法第二百九十九條第一項前段，刑法第一百八十五條之四、
第四十一條第一項前段、第七十四條第一款，罰金罰鍰提高標準條例第二條，判決如
主文。
中      華      民      國      九十二      年    五    月    廿三    日
                                 臺灣臺中地方法院交通法庭
                                        法  官
右正本證明與原本無異。
如不服本判決，應於送達後十日內向本院提出上訴狀 （須附繕本） ，上訴於台灣高等
法院台中分院。
                                        書記官
中      華      民      國      九十一      年      十    月      四    日
附錄論罪科刑法條
刑法第一百八十五條之四
駕駛動力交通工具肇事，致人死傷而逃逸者，處六月以上五年以下有期徒刑。


司法院資訊處製作；財團法人民間司法改革基金會備份。
